臺灣新北地方法院板橋簡易庭民事簡易判決
　　　　　　　　　　　　　　　　   110年度板簡字第2874號
原      告  吳書逸  

被      告  呂芊頤  

上列當事人間請求侵權行為損害賠償事件，原告提起刑事附帶民
事訴訟，經本院刑事庭裁定移送前來（本院110年度審交附民字
第308號），本院於民國111年3月3日言詞辯論終結，判決如下：
    主      文
被告應給付原告新臺幣伍萬陸仟肆佰肆拾捌元，及自民國一一○
年四月二十四日起至清償日止，按週年利率百分之五計算之利息
。
原告其餘之訴及假執行之聲請均駁回。
訴訟費用新臺幣壹仟元，由被告負擔新臺幣肆佰肆拾陸元，餘由
原告負擔。
本判決原告勝訴部分得假執行。
    事實及理由
一、原告主張：被告於民國109年8月19日17時52分許，騎乘車牌
    號碼000-000號普通重型機車，沿新北市樹林區八德街地下
    道往大安路方向行駛，行經新北市樹林區復興路與八德街口
    ，欲左轉進入復興路時，本應該注意路口標示禁止左轉之標
    誌，不得於該路口左轉彎，且轉彎車應讓直行車先行，又依
    當時情形，並無不能注意之情事，竟疏未注意及此，未禮讓
    直行車先行即貿然左轉，適有原告騎乘車牌號碼000-0000號
    大型重型機車（下稱系爭車輛），沿新北市樹林區八德街地
    下道往大安路方向直行駛至該路口，因閃避不及，與被告所
    騎乘之上開普通重型機車發生碰撞，致原告人車倒地，受有
    右手肘挫傷、右側肩關節扭傷等傷害，被告前開行為，業經
    本院以110年度審交簡字第132號刑事簡易判決有罪。原告因
    被告上開行為受有如下之損害：醫療費用新臺幣（下同）85
    3元、車損維修費90,500元（零件56,300元、工資34,200元
    ）、交通費用899元、事病假工作損失9,330元、精神慰撫金
    5,000元。上開金額共計106,582元。為此，爰依侵權行為之
    法律關係，請求被告賠償等語。並聲明：㈠被告應給付原告1
    06,582元，及自刑事附帶民事起訴狀繕本送達翌日起至清償
    日止，按週年利率百分之5計算之利息。㈡願供擔保請准宣告
    假執行。
二、被告則以：承認確實有肇事責任，對於醫療費用853元、車
    資899元、病事假9,330元、精神慰撫金5,000元部分，均不
    爭執；但就車損維修90,500元部分，爭執，因被告有打電話
    給車行老闆，車行老闆親口說金額是亂報的，請斟酌維修項
    目之必要性等語，資為抗辯，並聲明：原告之訴駁回。
三、法院之判斷：
  ㈠原告主張被告於上開時、地駕駛前揭車輛，本應該注意路口
    標示禁止左轉之標誌，不得於該路口左轉彎，且轉彎車應讓
    直行車先行，又依當時情形，並無不能注意之情事，竟疏未
    注意及此，未禮讓直行車先行即貿然左轉，致與原告騎乘之
    機車發生擦撞，當場造成人車倒地，原告受有右手肘挫傷、
    右側肩關節扭傷等傷害，系爭車輛因而受損等情，業據提出
    醫療費用收據、計程車電子發票、扣繳憑單及請假單、元新
    車業出具之車輛維修估價單及發票等件為證，並有本院110
    年度審交簡字第132號刑事簡易判決附卷可稽，另經本院依
    職權調閱該案電子卷宗核閱屬實，被告對於肇事責任乙情亦
    不爭執，堪認原告此部分主張可採。
  ㈡按因故意或過失，不法侵害他人之權利者，負損害賠償責任
    ；汽車、機車或其他非依軌道行駛之動力車輛，在使用中加
    損害於他人者，駕駛人應賠償因此所生之損害；不法侵害他
    人之身體或健康者，對於被害人因此喪失或減少勞動能力或
    增加生活上之需要時，應負損害賠償責任；不法侵害他人之
    身體，被害人雖非財產上之損害，亦得請求賠償相當之金額
    ；不法毀損他人之物者，被害人得請求賠償其物因毀損所減
    少之價額，民法第184條第1項前段、第191條之2前段、第19
    3條第1項、第195條第1項前段、第196條分別定有明文。查
    被告不法侵害原告身體及財產權之侵權行為事實，業經認定
    於前，從而，原告依前開規定，訴請被告負賠償責任，洵屬
    有據，茲將原告得請求被告賠償之金額，分述如下：
    1.醫療費用部分：原告主張因被告前開過失傷害行為，受有
      右手肘挫傷、右側肩關節扭傷等傷害，而支出醫療費用85
      3元乙節，業據提出前揭醫療費用收據為證，且被告亦不
      爭執（見本院卷第50頁），故原告此部分主張，應認可採
      。
    2.車損維修費用部分：
    ⑴按各當事人就其所主張有利於己之事實，均應負舉證之責
      ，故一方已有適當之證明者，相對人欲否認其主張，即不
      得不更舉反證。原告於起訴原因已有相當之證明，被告對
      渠主張，如抗辯不實並提出反對之主張者，則被告對渠反
      對之主張，亦應負證明之責，此為舉證責任分擔之原則。
      若被告於抗辯事實並無確實證明方法，僅以空言爭執者，
      當然認定其抗辯事實之非真正，而應為被告不利益之裁判
      （最高法院19年上字第2345號、18年上字第2855號、第16
      79號判例意旨參照）。查原告主張系爭車輛因本件事故受
      損，經送修後業已實際支出維修費用90,500元（含工資34
      ,200元、零件56,300元）乙情，業據提出元新車業出具之
      估價單及統一發票為證（見本院110年度審交附民字第308
      號卷第15、17頁），被告雖抗辯維修費用過高，並經車行
      老闆親口表示金額是亂報的等語，然查，本件事故之發生
      係因被告轉彎車未禮讓直行車，致原告騎乘系爭機車行經
      該處時，因閃避不及發生碰撞而人車倒地，已如前述，則
      系爭車輛之受損範圍包含車頭及兩側車身，應屬當然，衡
      諸原告所提出之前開估價單所列維修項目亦未逸脫前開範
      圍，應認原告所主張之維修項目、金額，均係針對本件事
      故所造成之損害，而為回復原狀之必要性支出，尚屬有據
      ，而被告雖爭執維修金額之合理性，然未能提出其他證據
      以實其說，其空言指摘系爭車輛修復費用過高，已難認其
      所辯為可採。
    ⑵又按物被毀損時，被害人除得依民法第196條請求賠償外，
      並不排除民法第213條至第215條之適用。依民法第196條
      請求賠償物被毀損所減少之價額，得以修復費用為估定之
      標準，但以必要者為限（例如：修理材料以新品換舊品，
      應予折舊）。被害人如能證明其物因毀損所減少之價額，
      超過必要之修復費用時，就其差額，仍得請求賠償【最高
      法院77年度第9次民事庭會議決議㈠可資參照】。經查，系
      爭車輛修復費用為90,500元（零件56,300元、工資34,200
      元），此有元新車業出具之估價單附卷可考。惟該修復費
      用中零件部分既係以新品換舊品，則應扣除折舊後計算其
      損害。而依行政院財政部發布之「固定資產耐用年數表」
      規定，機械腳踏車車之耐用年數為3年，並依同部訂定之
      「固定資產折舊率表」規定，耐用年數3年依定率遞減法
      之折舊率為千分之536，其最後1年之折舊額，加歷年折舊
      累計額，其總和不得超過該資產成本原額10分之9。準此
      ，系爭車輛於106年10月出廠，此有公路監理電子閘門查
      詢結果在卷可稽，至本件事故發生之109年8月19日，系爭
      車輛之實際使用年數為2年11個月，故原告就零件部分得
      請求之金額應以6,166元為限（計算式如附表），加計毋
      庸折舊之工資34,200元，共計40,366元，即為原告得請求
      之修車費用。
    3.交通費用部分：
      原告主張其因被告前開過失傷害受傷，搭乘計程車往返醫
      院支出交通費用899元，業據提出計程車電子發票兩張，
      且被告亦不爭執（見本院卷第50頁），故原告此部分主張
      ，應認可採。
    4.不能工作損失部分：
      原告主張其任職SKYCOAT公司，因系爭事故請病事假損失9
      ,330元等情，業據提出扣繳憑單及請假證明為憑，被告就
      此部分亦不爭執（見本院卷第50頁），則原告此部分主張
      ，亦可採認。
    5.精神慰撫金部分：
      再按不法侵害他人之人格權，被害人受有非財產上損害，
      請求加害人賠償相當金額之慰撫金時，法院對於慰撫金之
      量定，應斟酌實際加害情形、所造成之影響、被害人痛苦
      之程度、兩造之身分地位、經濟情形及其他各種狀況，以
      核定相當之數額（最高法院47年度台上字第1221號、51年
      度台上字第223號判例意旨參照）。查原告因被告前開過
      失傷害行為，而受有上開傷勢，已如前述，堪認原告精神
      上自受有一定程度之痛苦，原告依民法第195條第1項規定
      ，請求非財產上損害賠償，核屬有據。且被告亦不爭執此
      部分請求（見本院卷第50頁），因認原告請求被告賠償5,
      000元之非財產上損害，尚屬合理，應予准許。
    6.綜上，原告得請求被告賠償之金額共計56,448元（計算式
      ：853元+40,366元+899元+9,330元+5,000元＝56,448元）
      。
  ㈢末按遲延之債務，以支付金錢為標的者，債權人得請求依法
    定利率計算之遲延利息。給付無確定期限者，債務人於債權
    人得請求時，經其催告而未為給付，自受催告時起，負遲延
    責任。其經債權人起訴而送達訴狀，或依督促程序送達支付
    命令，或為其他相類之行為者，與催告有同一之效力。應付
    利息之債務，其利率未經約定，亦無法律可據者，週年利率
    為百分之5，民法第233條第1項、第229條第2項及第203條分
    別定有明文。本件原告請求被告給付之損害賠償，係以支付
    金錢為標的，且無確定期限及約定利率，故原告請求被告給
    付自刑事附帶民事訴訟起訴狀繕本送達翌日即110年4月24日
    起至清償日止，按週年利率百分之5計算之利息，併應准許
    。
四、綜上所述，原告依侵權行為損害賠償之法律關係，請求被告
    給付56,448元，及自刑事附帶民事起訴狀繕本送達翌日即11
    0年4月24日起至清償日止，按週年利率百分之5計算之利息
    ，為有理由，應予准許。逾此範圍之請求，則無理由，應予
    駁回。
五、本件事證已臻明確，兩造其餘之攻擊防禦方法及所提證據，
    於判決結果不生影響，爰不一一論列，併此敘明。
六、本件原告勝訴部分係依民事訴訟法第427條第1項適用簡易訴
    訟程序所為被告敗訴之判決，爰依民事訴訟法第436條第2 
    項、第389條第1項第3款規定，依職權宣告假執行。又原告
    聲請供擔保宣告假執行之部分，僅係促使法院職權發動，毋
    庸另予准許之表示。至原告敗訴之部分，其假執行之聲請即
    失所附麗，應予駁回。
七、本件損害賠償事件乃刑事附帶民事訴訟，由刑事庭移送前來
    ，當事人原無需繳納訴訟費用，惟原告請求系爭車輛修復費
    90,500元部分，非屬得提起附帶民事訴訟請求之範圍，然已
    合於民事起訴之程序要件，致生訴訟費用1,000元，爰依此
    部分之勝敗比例，命被告負擔446元，餘由原告負擔。　
中　　華　　民　　國　　111 　年　　3 　　月　　31　　日
                  臺灣新北地方法院板橋簡易庭
                        法  官  陳怡親
以上為正本係照原本作成。
如不服本判決，應於送達後20日內，向本院提出上訴狀並表明上
訴理由，如於本判決宣示後送達前提起上訴者，應於判決送達後
20日內補提上訴理由書（須附繕本）。
中　　華　　民　　國　　111 　年　　3 　　月　　31　　日
                        書記官  劉芷寧 

附表
-----
折舊時間           金額
第1年折舊值        56,300×0.536=30,177
第1年折舊後價值    56,300-30,177=26,123
第2年折舊值        26,123×0.536=14,002
第2年折舊後價值    26,123-14,002=12,121
第3年折舊值        12,121×0.536×(11/12)=5,955
第3年折舊後價值    12,121-5,955=6,166